【裁判字號】    97,上訴,3055
【裁判日期】    980319
【裁判案由】    傷害致重傷
【裁判全文】
臺灣高等法院臺中分院刑事判決        97年度上訴字第3055號
上  訴  人  臺灣苗栗地方法院檢察署檢察官
被      告  甲○○
                    國民
                    （另案於臺灣臺中監獄苗栗分監執行中）
指定辯護人  本院公設辯護人丙○○
上列上訴人因被告犯傷害致重傷案件，不服臺灣苗栗地方法院97
年度訴字第65號中華民國97年9月26日第1審判決（起訴案號：臺
灣苗栗地方法院檢察署96年度偵字第2847號），提起上訴，本院
判決如下：
    主  文
原判決關於甲○○犯教唆傷害罪暨定應執行刑部分撤銷。
甲○○共同犯傷害罪，累犯，處有期徒刑壹年肆月；減為有期徒
刑捌月。供犯罪使用之改造手槍半成品壹枝，沒收。
    事  實
一(一)甲○○前曾於民國（以下同）88年間，因贓物罪，經臺灣苗
    栗地方法院於90年7月4日以90年度易字第820號判處有期徒
    刑4月，於90年8月10日確定；又於90年間，因違反毒品危害
    防制條例罪，經臺灣苗栗地方法院於90年9月14日以90年度
    苗簡字第320號判處有期徒刑6月，90年11月9日確定，上開2
    罪再經裁定定應執行有期徒刑9月，於91年11月14日執行完
    畢；又於92年間，因違反毒品危害防制條例罪，經臺灣苗栗
    地方法院於92年11月28日以92年度易字第173號判處有期徒
    刑6月，93年1月5日確定，於93年7月8日執行完畢；仍未知
    悔改。
  (二)緣丁○○與其女友戊○○均曾受雇於己○○（另經檢察官為
    不起訴之處分）從事水電工作，嗣己○○施作水電工程所用
    工具1批失竊，於95年2月底某日晚間，委請丁○○及甲○○
    等幫忙尋找，並表示每尋回1件失竊工具，願支付尋獲者新
    臺幣（以下同）1萬元代價。甲○○因缺錢花用，復懷疑該
    批工具係丁○○竊取，欲令丁○○說出該批工具所在，以領
    取己○○所承諾之賞金，於95年3月2日上午，前往苗栗縣頭
    份鎮○○里○鄰○○○路181巷50弄10號庚○○（另經檢察官
    為不起訴之處分）住處，請庚○○駕車搭載至苗栗縣竹南鎮
    「找人處理事情」，當時在場與庚○○閒聊之林文政亦有意
    同行，甲○○即對林文政告稱「順便帶傢伙！」，林文政遂
    暗自將所有、槍身槍柄均為金屬材質之改造手槍半成品1枝
    （業於95年4月10日下午23時40分許經警另案查扣）藏置隨
    身攜帶之背包內。嗣庚○○駕駛車牌號碼Q9-0517號自用小
    客車搭載甲○○、林文政，抵達苗栗縣竹南鎮中美里10鄰保
    安林58之10號己○○住處，甲○○先入內向己○○聲稱已在
    苗栗縣頭份鎮尋獲該批工具，請己○○隨同，且找丁○○一
    同查看該批工具，並基於傷害丁○○之犯意，與林文政基於
    共同之犯意聯絡，在己○○住處外，對林文政告稱「看對方
    怎樣，該修理就修理！」等語，林文政亦起意對與甲○○談
    判之對方共同實施傷害行為。其後，甲○○、林文政、庚○○、及自行駕駛一輛自用小客車（車牌號碼不詳）之己○○
    抵達苗栗縣竹南鎮海口里16鄰保安林32號戊○○、丁○○住
    處，己○○向丁○○表示先前失竊之工具已尋獲，請丁○○
    、戊○○一同前去查看確認，丁○○因而與甲○○、林文政
    一起搭乘庚○○駕駛之上開小客車外出（丁○○坐左後座，
    甲○○坐右後座，林文政則坐右前座），己○○另駕車搭載
    戊○○跟隨在後。同日上午10時30分許，庚○○所駕小客車
    行至苗栗縣頭份鎮蘆竹里「恆誼化工股份有限公司」後方之
    中港溪堤防旁產業道路停車，己○○所駕小客車暫停附近等
    候，在庚○○所駕小客車內，甲○○要求丁○○承認竊取該
    批工具，惟丁○○一再否認，甲○○即先基於恐嚇犯意，以
    「不承認的話，就不讓你回去！」等語恐嚇丁○○，致丁○○心生畏懼，足生生命、身體安全之危害予丁○○（甲○○
    犯恐嚇罪部分，另經原審判處有期徒刑四月，如易科罰金，
    以銀元佰元即新臺幣玖佰元折算壹日；減為處有期徒刑2
    月，如易科罰金，以銀元佰元即新臺幣玖佰元折算壹日確
    定）。嗣甲○○、丁○○為該批失竊工具之事在車內激烈爭
    吵，並有肢體衝突，林文政見狀，即自背包內取出上述預藏
    之改造手槍半成品，轉身朝丁○○揮打1下，乃擊中丁○○
    右眼部，丁○○因而受有右眼球破裂之傷害；嗣丁○○之右
    眼球經修補手術治療後仍無視力、無光覺，致生毀敗一目視
    能之重傷結果。
二、案經丁○○訴由臺灣苗栗地方法院檢察署檢察官偵查起訴。
    理  由
壹、證據能力部分：
    按被告以外之人（包括證人、鑑定人、告訴人、被害人及共
    同被告等）於審判外之陳述雖不符刑事訴訟法第159條之1至
    之4等4條之規定，而經當事人於審判程序同意作為證據，法
    院審酌該言詞陳述或書面陳述作成時之情況，認為適當者，
    亦得為證據；當事人、代理人或辯護人於法院調查證據時，
    知有刑事訴訟法第159條第1項不得為證據之情形，而未於言
    詞辯論終結前聲明異議者，視為有前項之同意，同法第159
    條之5定有明文。立法意旨在於傳聞證據未經當事人之反對
    詰問予以核實，原則上先予排除。惟若當事人已放棄反對詰
    問權，於審判程序中表明同意該等傳聞證據可作為證據；或
    於言詞辯論終結前未聲明異議，基於尊重當事人對傳聞證據
    之處分權，及證據資料愈豐富，愈有助於真實發見之理念，
    且強化言詞辯論主義，使訴訟程序得以順暢進行，上開傳聞
    證據亦均具有證據能力。查檢察官、被告對於本案卷內相關
    證人之證述、文書卷證資料之證據能力，於本院98年1月9日
    上午9時45分行準備程序中皆表示沒有意見等語，檢察官、
    被告、被告之指定辯護人亦未就上述卷證資料有合於刑事訴
    訟法第159條第1項不得為證據之情形於本院言詞辯論終結前
    聲明異議，且上述證人之證述、文書卷證資料亦經本院於審
    理期日逐一提示、朗讀，並告以要旨，本院復審酌相關證人
    證述筆錄製成、文書卷證資料取得，並無證據顯示有何違背
    程序規定情事，依據上述之說明，均應具有證據能力。
貳、實體理由：
一、訊據被告甲○○對伊有於犯罪事實欄所載之時間，經證人己○○之告知，得知己○○所有施作水電工程之工具失竊，嗣
    與證人庚○○、林文政、己○○、證人即被害人丁○○分乘
    2部車輛至苗栗縣竹南鎮蘆竹里「恆誼化工股份有限公司」
    處停車，在該址，林文政有持槍毆打丁○○，致丁○○受有
    右眼球破裂之傷害等情均不爭執，惟矢口否認伊有與林文政
    共同犯傷害丁○○罪嫌，辯稱：伊並未至庚○○住處，係因
    庚○○委託林文政向伊催討欠款2萬元，該日並約在苗栗縣
    竹南鎮○○路處見面，當時庚○○帶林文政前來，伊乃上庚○○所駕駛之車輛同至海口己○○住處，嗣己○○稱丁○○
    下手竊取渠倉庫內之水電工具，己○○更稱渠先前失竊之音
    響亦為丁○○竊取，當時伊係要向己○○借款，惟己○○稱
    渠無款項可供借貸，伊再打電話予丁○○，丁○○稱說其在
    海口保安林戊○○住處，伊乃向丁○○詢問有無竊取己○○
    財物之事；另林文政於警詢、偵查所述不一，更曾打電話予
    伊，要伊付賠償丁○○受傷害之費用；其後丁○○要伊主持
    公道，當時因找不到林文政，與林文政亦不熟，後來伊入監
    執行，丁○○知悉本事件非伊所主導等云云。被告之指定辯
    護人辯護意旨略稱：「本案被告自認就本案係「公親」之角
    色，且依據丁○○之證言，被告係以婉轉口氣，和事佬的方
    式處理本件事件，並無威脅恐嚇情形，檢察官於起訴書中雖
    稱被告向林文政表示該修理就修理等語，然林文政就此並未
    明確證述確有其事；又林文政毆打丁○○時，被告亦愣住了
    ，顯然被告並不知悉林文政有攜帶「傢伙」，此部分亦經林
    文政證述屬實，林文政復證稱持槍枝與重傷丁○○是不對，
    顯然被告對此事前皆不知情，是林文政毆打丁○○，被告並
    無期待可能性等語。」，資以辯護。
二、經查：
  (一)本案證人即同案被告林文政有於上述時、地，持扣案之槍枝
    毆擊證人即被害人丁○○，致丁○○受有右眼球破裂傷害之
    事實，除分據林文政、丁○○2人歷次證述屬實外，復有「
    長庚紀念醫院」林口分院開立之診斷證明書、病情說明各在
    卷可憑，上情堪可認定。
  (二)又被告雖矢口否認伊有與林文政共同犯傷害丁○○等云云，
    惟本院認被告就林文政持槍毆傷丁○○應負共同正犯責任，
    理由如下：
  1.上述犯罪事實中，關於丁○○與其女友戊○○皆曾受雇於己○○從事水電工作，己○○施作水電工程施作工具1批遭竊
    ，於95年2月底某日晚間，委請被告與丁○○等協尋，並表
    示每尋回1件遭竊工具，願給付1萬元代價一節，分經己○○
    、丁○○一致證述屬實（95年度他字第773號偵查卷〈以下
    稱他字卷〉第28至29、89至90頁；96年度偵字第2847號偵查
    卷〈以下稱偵查卷〉第6至7、15頁；原審卷第113至116、13
    6至137頁），並有丁○○所提出、由己○○製作之失竊工具
    清單1紙在卷可參（他字卷第5頁）；且被告亦自承己○○確
    曾向伊告知上述水電工程施作工具遭竊一事，自堪認此部分
    為屬真實。
  2.又被告雖矢口否認伊有於95年3月2日上午自行前往庚○○住
    處，並抗辯稱係庚○○找林文政向伊催討2萬元欠款，及伊
    至己○○住處係為向己○○借貸款項，伊原係「公親」現卻
    成為「事主」等云云。惟於本案事發前之95年3月2日上午被
    告係自行前往庚○○住處，委請庚○○駕車搭載伊至苗栗縣
    竹南鎮「找人處理事情」，在場與庚○○閒聊之林文政有意
    同行，被告遂對林文政告稱「順便帶傢伙！」，林文政乃暗
    自將扣案之槍枝藏置隨身攜帶之背包內，後庚○○駕車搭載
    被告與林文政先前往己○○住處，被告乃進入己○○住處，
    並向己○○聲稱已在苗栗縣頭份鎮尋獲該批遭竊工具，請己○○隨伊協同丁○○前去查看該批遭竊工具，復於步出己○○住處時，對林文政告稱「看對方怎樣，該修理就修理！」
    等語，嗣被告、庚○○、林文政、己○○一同至丁○○、戊○○住處，由己○○向丁○○表示已尋獲該批遭竊工具，請
    丁○○、戊○○一同前去查看確認，丁○○乃與被告、林文
    政一起搭乘庚○○所駕駛之上開小客車，己○○另駕車搭載
    戊○○跟隨在後，於同日10時30分許，庚○○所駕小客車行
    至案發現場停車，己○○所駕小客車亦暫停附近等候等節，
    已分據庚○○、林文政、己○○、丁○○分別證述明確（他
    字卷第3、26、26至27、51至52、68至69、87、89頁；偵查
    卷第4至7、14至15、35至36、42頁；原審卷第149至150、15
    2、159至161、217至218、221至225、227至229頁）；並有
    苗栗縣警察局頭份分局刑事案件移送書、現場照片2張在卷
    可佐（他字卷第96頁）；是被告此之抗辯內容，自無可採信
    。
  3.第查，被告於案發地點之庚○○車內要求丁○○承認竊取上
    述水電工具，先以「不承認的話，就不讓你回去！」等語恫
    嚇丁○○，惟為丁○○拒絕，被告即與丁○○在該車內後座
    發生爭吵及肢體衝突，坐於右前座之林文政乃自背包內取出
    預藏之槍枝，突然轉身朝丁○○毆擊1下，並擊中丁○○右
    眼部，致丁○○右眼球破裂，經修補手術治療後仍無視力、
    無光覺之事實，亦迭據丁○○、庚○○、林文政證述綦詳（
    他字卷第3、52、69、87、89頁；偵查卷第5、15、36、41頁
    ；原審卷第154至156、218至220頁）；並核與己○○於警詢
    、偵查中所證稱：等了很久沒有動靜，下車走到庚○○所駕
    小客車旁，就看到丁○○雙手摀住眼部等語相符（他字卷第
    27頁；偵查卷第7頁）；且被告亦不否認林文政在庚○○車
    內持槍枝毆擊丁○○之時，伊確有在場之情；是此部分客觀
    事實，亦堪認定。
  4.再查，被告何以要己○○邀約丁○○一同外出之原因：此由
    被告一至案發地點即對丁○○恫稱「不承認的話，就不讓你
    回去！」等語，暨佐以己○○於偵查中證稱：「東西遺失的
    當天晚上，我有找丁○○、甲○○及另外2人，說工具找到
    一樣就1萬元給他們，可能是如此甲○○才這麼關心。」（
    偵查卷第7頁）、丁○○於原審法院審理中證稱：「因為己○○開出1萬元的價碼，請我們幫他找工具，他們可能就是
    因為缺錢還是怎樣，隨便找一個來當，被告就是要我趕快承
    認，儘快得到這筆獎賞而已。」（原審卷第136、139頁）等
    語，暨參以林文證證稱被告有對其告稱帶「傢伙」、「該修
    理就修理」等情節，應可認定本案係因己○○之水電工具遭
    竊，為尋回遭竊工具而承諾提供賞金，被告知悉後為圖領取
    己○○所承諾之賞金，並懷疑該批工具係丁○○所竊取，欲
    逼令丁○○說出該批工具藏放處而生，係合於本案客觀事實
    。
  5.另查：
  (1)按「刑法第28條之共同正犯，係採客觀主義，以共同實施構
    成犯罪事實之行為為成立要件，雖共犯相互間衹須分擔一部
    分行為，苟有犯意之聯絡，仍應就全部犯罪事實共同負責。
    」、「共同正犯，係共同實施犯罪行為之人，在共同意思範
    圍內，各自分擔犯罪行為之一部，相互利用他人之行為，以
    達其犯罪之目的，其成立不以全體均行參與實施犯罪構成要
    件之行為為要件。如行為人以自己共共同犯罪之意思，事前
    同謀，而由其中一部分人實行犯罪之行為者，亦應認為共同
    正犯，使之對於全部行為所發生之結果，負其責任。」最高
    法院84年度臺上字第5039號、87年度臺非字第35號裁判意旨
    參照。
  (2)本案被告在庚○○住處即已對林文政告稱「順便帶傢伙！」
    ，後於己○○住處外再對林文政告稱「看對方怎樣，該修理
    就修理！」等語，顯已向林文政表示伊有「修理」即傷害談
    判對象之犯意；而林文政於被告對其告知此之情況時，隨亦
    取出預藏之槍枝隨行，復與被告在同一犯罪現場，於被告與
    丁○○爭吵中，出手毆傷丁○○，林文政此毆傷丁○○之舉
    動，當未違反被告之本意，更未逸脫被告與林文政2人原先
    預定傷害之犯意聯絡範圍，揆諸首揭說明，被告就林文政出
    手毆傷丁○○之犯行自應負共犯之責，允無疑義。
  (3)另者，共同正犯之所以應對其他共同正犯所實施之行為負其
    全部責任者，以就其行為有犯意之聯絡為限，若他犯所實施
    之行為，超越原計畫之範圍，而為其所難預見者，則僅應就
    其所知之程度，令負責任，未可概以共同正犯論；共犯之成
    立，除共同實施犯罪行為者外，其就他人之行為負共犯之責
    者，以有意思聯絡為要件。若事前並未合謀，實施犯罪行為
    之際，又係出於行為者獨立之意思，即不負共犯之責。最高
    法院86年度臺上字第1700號、89年度臺上字第186號裁判意
    旨參照。又刑法第17條之加重結果犯，係指行為人就其故意
    實行之基本犯罪行為，於一般客觀情況下，可能預見將發生
    一定之結果，但行為人因過失而主觀上未預見該結果之發生
    ，乃就行為人主觀上意欲實行之基本犯罪行為，及客觀上可
    能預見其結果之發生，二者間因有相當因果關係存在，予以
    加重其刑之法律評價，倘於行為當時，客觀上行為人根本無
    預見其結果發生之可能，即不該當加重結果犯之構成要件，
    僅能就行為人原有故意犯罪行為，課以普通犯罪之刑責（最
    高法院94年度臺上字第3074號判決意旨參照）。查，林文政
    於上開時、地出手毆傷丁○○，故造成丁○○右眼球破裂，
    經修補手術治療後仍無視力、無光覺，而毀敗一目視能之重
    傷結果（偵查卷第39頁），惟被告原係對林文政告稱「帶傢
    伙！」、「修理對方！」，並未指示林文政要攜帶何種「傢
    伙」，或「修理」丁○○至何種程度，林文政攜帶金屬材質
    之改造手槍，依卷證資料所示，亦非被告所得以明知，且林
    文政於原審法院審理中已證稱被告要其教訓丁○○「意思意
    思一下！」（原審卷第227頁）等語，更者被告與林文政決
    意傷害丁○○之時，尚未與丁○○會合，嗣後將於何種場合
    、空間與丁○○進行談判，林文政將利用何種時機以何種器
    具下手傷害丁○○，皆無積極證據資可證明被告係屬明知；
    況依照本案起因，被告僅係為圖領取己○○所允諾給付之賞
    金，實不至於預見林文政出手傷害丁○○，將致丁○○受上
    述重傷害之結果，此再由丁○○於原審法院審理中證稱：「
    事發時甲○○也愣住了。」（原審卷第140頁）等語，皆足
    以證明被告確未料及林文政係持槍枝以毆傷丁○○，更無法
    預知丁○○受傷害將導致重傷害之結果，則揆諸上揭之說明
    ，被告所犯應自僅應共同傷害部分負其責任，就林文政持槍
    、暨林文政持槍毆擊傷害丁○○致重傷部分，當難令負共犯
    之責至明。
  (三)綜上各節說明，被告上開所辯，純係事後卸責避就之詞，不
    足以採信，被告之指定辯護人辯護意旨所指，亦無可採為被
    告有利之認定。本案事證明確，被告共同犯傷害罪，洵堪認
    定，應依法予以論科。
三、按刑事訴訟法第300條所謂得就起訴之犯罪事實，變更檢察
    官所引應適用之法條，係指法院於不妨害事實同一之範圍內
    ，得自由認定事實而為適用法律，必不變更起訴之犯罪事實
    ，僅變更其法條始有適用，如其起訴之基本社會事實並非同
    一，自無變更起訴法條而逕行論罪之餘地；又檢察官就犯罪
    事實之一部起訴者，其效力及於全部，刑事訴訟法第267條
    定有明文，則已起訴之部分與未起訴之部分，均應構成犯罪
    ，並具有裁判上一罪之關係者，依公訴不可分之原則，其效
    力及於全部，受理該訴訟之法院，自應依審判不可分之原則
    ，就整個犯罪事實而為審判。裁判上一罪案件，檢察官就犯
    罪事實一部起訴者，依刑事訴訟法第267條規定，其效力及
    於全部，受訴法院基於審判不可分原則，對於未經起訴之其
    餘事實，應一併審判，此為犯罪事實之一部擴張；同理，檢
    察官所起訴之全部事實，經法院審理結果認為一部不能證明
    犯罪或行為不罰時，僅於判決理由內說明不另為無罪之諭知
    ，毋庸於主文內為無罪之宣示，此為犯罪事實之一部縮減。
    至於刑事訴訟法第300條所規定，有罪之判決，得就起訴之
    犯罪事實，變更檢察官所引應適用之法條者，係指法院在事
    實同一之範圍內，不變更起訴之犯罪事實；亦即在不擴張及
    減縮原訴之原則下，於不妨害基本社會事實同一之範圍內，
    始得自由認定事實，適用法律，三者不能混為一談。易言之
    ，檢察官依裁判上一罪起訴之甲、乙犯罪事實，經法院審理
    結果，倘認為甲事實不能證明其犯罪，但係犯有裁判上一罪
    關係之乙、丙事實時。關於甲事實部分，為犯罪事實之減縮
    ，僅於理由說明，不另為無罪之諭知；關於丙事實部分，則
    為犯罪事實之擴張，依審判不可分原則，應一併審判，不發
    生變更起訴法條問題。最高法院78年度臺上字第3761號、92
    年度臺上字第1841號判決意旨參照。經查：本件公訴人雖以
    被告係刑法第29條、第277條第2項之教唆傷害致重傷罪提起
    公訴，本院認定被告所為係犯刑法第28條、第277條第1項之
    共同傷害罪，2者間之犯罪事實並非同一，且本院認定有罪
    判決之傷害罪，為起訴重傷害犯罪事實之減縮，另公訴人未
    就被告係共同犯傷害罪提起公訴，此部分為原起訴犯教唆傷
    害犯罪事實之擴張，自無刑事訴訟法第300條變更起訴法條
    之適用，又公訴人既已就被告犯傷害之基本事實提起公訴，
    本院就上述擴張、減縮之起訴效力所及部分，自得併予審理
    ，附此敘明。
四、被告於行為後，刑法業已修正公布，並自95年7月1日施行。
    修正後刑法第2條第1項規定：「行為後法律有變更者，適用
    行為時之法律。但行為後之法律有利於行為人者，適用最有
    利於行為人之法律。」，此條規定乃與刑法第1條罪刑法定
    主義契合，而貫徹法律禁止溯及既往原則，係規範行為後法
    律變更所生新舊法律比較適用之準據法，是刑法第2條本身
    雖經修正，但刑法第2條既屬適用法律之準據法，本身尚無
    比較新舊法之問題，應一律適用裁判時之現行刑法第2條規
    定以決定適用之刑罰法律，先予辨明。又本次刑法修正之比
    較新舊法，應就罪刑有關之共犯、未遂犯、想像競合犯、牽
    連犯、連續犯、結合犯，以及累犯加重、自首減輕暨其他法
    定加減原因（如身分加減）與加減例等一切情形，本於統一
    性及整體性原則，綜其全部罪刑之結果而為比較，亦有最高
    法院95年度第8次刑庭會議決議可資參照。
    據此：
  (一)刑法第28條有關共同正犯之規定，僅作文字修正，對於狹義
    共同正犯（指有犯意聯絡及行為分擔之數行為人）之認定，
    不生任何影響，不論依修正前、後之規定，均應論以共同正
    犯，是於本案新舊法對被告2人而言並無有利或不利之情形
    。
  (二)刑法第47條有關累犯之規定雖經修正，因被告係故意犯本案
    之罪，不論按修正前或修正後規定，皆構成累犯，此部分修
    正對被告不生有利或不利之情形，並無新舊法比較適用之問
    題。
五(一)核被告上開所為，係犯刑法第277條第1項之傷害罪；檢察官
    於起訴書指稱被告就本案犯罪係犯教唆傷害致重傷罪，容有
    未洽，應併予指明。又被告犯上開傷害罪與林文政彼此間有
    犯意之聯絡，行為之分擔，為共同正犯。再被告前曾於88年
    間，因贓物罪，經臺灣苗栗地方法院於90年7月4日以90年度
    易字第820號判處有期徒刑4月，於90年8月10日確定；又於
    90年間，因違反毒品危害防制條例罪，經臺灣苗栗地方法院
    於90年9月14日以90年度苗簡字第320號判處有期徒刑6月，
    90年11月9日確定，上開2罪再經裁定定應執行有期徒刑9月
    ，於91年11月14日執行完畢；又於92年間，因違反毒品危害
    防制條例罪，經臺灣苗栗地方法院於92年11月28日以92年度
    易字第173號判處有期徒刑6月，93年1月5日確定，於93年7
    月8日執行完畢等情，有臺灣高等法院被告前案紀錄表在卷
    可查，被告於受徒刑之執行完畢後，5年以內，故意再犯本
    件有期徒刑以上之罪，為累犯，應依累犯規定加重其刑。
  (二)審酌被告前有違反麻醉藥品管理條例、妨害兵役、賭博、贓
    物、違反毒品危害防制條例等前科犯罪紀錄，素行不良，仍
    未知儆惕自省，僅因圖得己○○承諾協尋失竊工具之賞金，
    即與林文政共同傷害丁○○，雖對丁○○受右眼球破裂之傷
    害至失明之重傷害結果無預見可能，惟考量其惡性仍屬重大
    ，更於犯後矢口否認犯罪，態度不佳，未知悔改，並耗費相
    當之司法資源，於犯後未與被害人丁○○達成民事和解或履
    行賠償義務；暨其智識程度、生活狀況等一切情狀，量處有
    期徒刑1年4月，資以懲儆。次查，中華民國96年罪犯減刑條
    例已於96年6月15日由立法院3讀通過，經總統於96年7月4日
    以華總一義字第09600083761號令公告至96年7月16日生效施
    行，本件被告犯罪係於該減刑條例規定96年4月24日減刑基
    準日前所犯，合於該減刑條例之第2條第1項第3款、第3條第
    1項第15款所列減刑規定，爰減輕其刑為有期徒刑8月。
  (三)被告與林文政共犯本案傷害罪使用之改造手槍半成品1枝，
    為林文政所有，且係供犯本件傷害罪使用之物，已據被告、
    林文政2人供明在卷（他字卷第69頁），且經警於林文政另
    犯槍砲彈藥刀械管制條例案件中查扣（他字卷第69、97至10
    6頁），爰依刑法第38條第1項第2款規定，宣告沒收之。
六、公訴意旨認被告於本案犯罪係犯教唆傷害致人重傷罪嫌；惟
    查，被告就林文政出手毆傷丁○○，應論以共同正犯，另對
    林文政出手毆擊丁○○，致丁○○受右眼毀敗之重傷害結果
    ，於客觀上並無預見可能性等節，皆如上開所述，是被告就
    此部分犯罪尚屬不能證明，惟檢察官於起訴書內係認傷害丁○○致重傷罪乃傷害罪之加重結果犯，二者間有裁判上一罪
    關係，自不另為無罪判決之諭知，附此說明。
七、原審判決，以被告犯教唆傷害罪，事證明確，並依據刑事訴
    訟法第299條第1項前段，刑法第2條第1項前段、第29條、第
    277條第1項、第2項後段、第47條第1項、第38條第1項第2款
    、修正前刑法第41條第1項前段，刑法施行法第1條之1第1項
    、第2項前段，修正前罰金罰鍰提高標準條例第2條，現現行
    法規所定貨幣單位折算新臺幣條例第2條等規定予以論科，
    並以被告上開犯罪合於中華民國96年罪犯減刑條例減刑規定
    ，依該減刑規定第2條第1項第3款、第7條、第9條減輕其宣
    告刑2分之1等語，固非無見。惟查：本案被告就林文政出手
    毆傷丁○○，致丁○○受有傷害之犯行，應論以共同正犯，
    而非教唆犯，原審就被告此部分犯罪論以教唆犯，自有未洽
    ；檢察官以被告所犯應構成共同傷害致重傷罪為由提起上訴
    ，其中就被告犯罪應構成共同正犯部分自屬有據，為有理由
    ，餘於被告應就丁○○受有重傷害有預見可能應負傷害致重
    傷罪責部分，則無可採，為無理由；是原審判決既有上開疏
    誤之處，自應由本院將原審認定被告犯教唆傷害罪部分予以
    撤銷，另為適當之判決。
據上論結，應依刑事訴訟法第369條第1項前段、第364條、第299
條第1項前段，刑法第2條第1項前段、第28條、第277條第1項、
第47條第1項、第38條第1項第2款，中華民國96年罪犯減刑條例
第2條第1項第3款、第7條、第9條，判決如主文。
本案經檢察官乙○○到庭執行職務。
中    華    民    國    98    年    3     月    19    日
            刑事第三庭   審判長法  官   王  增  瑜
                               法  官   吳  進  發
                               法  官   梁  堯  銘
以上正本證明與原本無異。
檢察官得上訴，被告不得上訴。
如不服本判決應於收受送達後十日內向本院提出上訴書狀，其未
敘述上訴之理由者，並得於提起上訴後十日內向本院補提理由書（
均須按他造當事人之人數附繕本）「切勿逕送上級法院」。
                               書記官   陳  麗  玉
中    華    民    國    98    年    3     月    19    日


司法院資訊處製作；財團法人民間司法改革基金會備份。
